【裁判字號】    92,訴,2198
【裁判日期】    921211
【裁判案由】    侵權行為損害賠償
【裁判全文】
臺灣板橋地方法院民事判決  九十二年度訴字第二一九八號
    原      告  甲○○
    被      告  乙○○
右當事人間請求侵權行為損害賠償事件，於中華民國九十二年十一月二十七日言詞辯
論終結，本院判決如左：
    主    文
被告應給付原告新臺幣貳萬零陸佰伍拾元，及自民國九十二年十一月六日起至清償日
止，按年息百分之五計算之利息。
原告其餘之訴駁回。
訴訟費用由被告負擔百分之二，餘由原告負擔。
本判決第一項於原告以新臺幣陸仟捌佰元為被告供擔保後，得為假執行。
原告其餘假執行之聲請駁回。
    事    實
甲、原告方面：
一、聲明：
  １被告應給付原告新臺幣（下同）八十五萬元，及自起訴狀繕本送達翌日起至清償
    日止，按年息百分之五計算之利息。
  ２願供擔保請准宣告假執行。
二、陳述：
  １原告於民國九十二年三月二十四日上午十一時許，騎乘機車行經臺北縣樹林市鎮
    ○○○街口之平交道前，巧遇亦騎乘機車之前同居人即被告，原告乃向被告催討
    借款，二人進而發生爭執，被告竟徒手毆打原告，致原告受有臉部左側、頰部（
    眼至嘴角）紅腫挫傷、左肘、左膝挫傷、右膝摔傷之傷害，被告傷害犯行已經鈞
    院以九十二年易字第二二六四號判處拘役三十日，如易科罰金，以三百元折算一
    日判決確定，被告之故意不法侵權行為致原告受到損害，請求被告賠償醫療費用
    四萬二千元、交通費一萬八千元，又原告因此精神上受有痛苦，請求慰撫金五十
    萬元。
  ２另被告與原告同居，竟乘原告外出時與住在原告處所之女性友人，做出逾越男女
    份際之事，原告發現上情後，二人卻聯手將原告趕出住所，原告因此遭受朋友之
    譏笑，名譽上受有損害，為此請求慰撫金三十萬元。
乙、被告方面：
一、聲明：原告之訴及其假執行之聲請均駁回。
二、陳述：
    當時是原告激怒我，才動手打他。原告曾經被其先生打過，亦曾遭車禍，原告所
    提之醫藥費單據，跟其於九十二年三月二十四日之傷害行為無關。
    理    由
一、原告主張被告於右揭時地打傷原告之事實，業據原告提出診斷證明書為證，且為
    被告自認在卷，堪信為真實。
二、按因故意或過失，不法侵害他人權利者，應負損害賠償責任；不法侵害他人之身
    體或健康者，對於被害人因此喪失或減少勞動能力，或增加生活上之需要時，應
    負損害賠償責任；又不法侵害他人之身體，被害人雖非財產上之損害，亦得請求
    賠償相當之金額，民法第一百八十四條第一項前段、第一百九十三條第一項、第
    一百九十五條第一項分別定有明文。茲就原告因被告傷害行為所生之損害請求賠
    償，分項審酌如下：
  １醫藥費用：本件原告主張支出醫藥費用四萬二千元，並提出長庚紀念醫院、新樹
    耳鼻喉科診所及仁愛醫院之醫療費用收據。經查：原告係於九十二年三月二十四
    日遭被告毆傷，依其傷勢輕微，數日應可復原，惟其所提長庚紀念醫院醫療費用
    收據（九十二年六月三日三百一十元、六月九日共四百五十元、六月十六日四百
    四十元）、新樹耳鼻喉科診所收據（九十二年三月二十四日二百元、十月二日二
    百元）及仁愛醫院醫療費用收據（九十二年三月二十四日四百五十元、四月二日
    一百七十元、十月四日一百七十元），除九十二年三月二十四日所開之單據外，
    尚有其他單據，原告無法舉證證明此部分之醫藥費支出與被告之傷害行為有何關
    連，是除九十二年三月二十四日支出之醫藥費共計六百五十元予以准許外，其餘
    應予駁回。
  ２交通費用：原告主張支出交通費一萬二千元，此部分未據原告舉證以實其說，不
    應准許。
  ３慰撫金：按不法侵害他人之身體者，被害人雖非財產上之損害，亦得請求賠償相
    當之金額，民法第一百九十五條第一項定有明文。查原告因本件被告之傷害行為
    受有臉部左側、頰部（眼至嘴角）紅腫挫傷、左肘、左膝挫傷、右膝摔傷之傷害
    ，其精神上自受有痛苦，爰審酌原告在清潔隊工作、國小畢業，月入三萬多元，
    被告亦在清潔隊上班、高中肄業，月入二萬多元，及原告所受痛苦程度等一切情
    狀，認原告請求慰撫金二萬元為適當。
  ４合計：原告得請求被告給付二萬零六百五十元。
三、原告另主張：被告與原告同居，竟乘原告外出時與受原告幫助之女性友人，做出
    逾越男女份際之事，原告發現上情後，二人卻聯手將原告趕出住所，原告因此遭
    受朋友之譏笑，名譽上受有損害，為此請求慰撫金三十萬元等情，此為被告所否
    認，原告並未舉證以實其說，所言尚難採信。縱認原告所言屬實，因兩造僅屬同
    居關係，被告與他人發生性關係，自不能認為有何侵害原告之身分法益，原告據
    此請求慰撫金三十萬元，自屬無據。
四、綜上所述，原告依侵權行為之法律關係，請求被告賠償二萬零六百五十元，及自
    起訴狀繕本送達之翌日即九十二年十一月六日起至清償日止，按週年利率百分之
    五計算之利息，為有理由，應予准許。原告逾此部分之請求，為無理由，應予駁
    回。
五、本件原告勝訴部分，其陳明願供擔保請准宣告假執行，核無不合，爰酌定相當之
    擔保金額准許之。至原告敗訴部分，其假執行之聲請已失所附麗，應併予駁回。
六、據上論結：本件原告之訴為一部有理由，一部無理由，依民事訴訟法第七十九條
    、第三百九十條第二項，判決如主文。
中      華      民      國    九十二    年     十二     月      十一    日
                                  臺灣板橋地方法院民事第三庭
~B法  官  陳映如
右為正本係照原本作成。
如對本院判決上訴，須於判決送達後廿日內向本院提出上訴狀。
中      華      民      國    九十二    年     十二     月      十一    日
~B書記官  高玉彬


司法院資訊處製作；財團法人民間司法改革基金會備份。
